

Koua teke Armel christian Akesse Developpeur Backend Node js, Java Spring boot, Python Flask et Angular Frontend

Mé le 29/10/1996

0789546567

ANYAMA

christianakesse54@gmail.com

Développeur Full Stack, avec 2 ans d'expérience dans le domaine du digital. Je cherche un emploi de Développeur Backend ou frontend dans votre entreprise. Je suis motivé, je veux découvrir de nouvelles expériences. Rigoureux, dynamique.

Diplômes et Formations

Licence 2 Informatique / Université Nangui Abrogoua Abidjan

Depuis janvier 2021

En cours

Baccalauréat scientifique / Lycée Moderne de Bonoua Bonoua

De septembre 2015 à juillet 2016

Expériences professionnelles

Développeur Frontend Angular / Emeryte Sarl Côte d'Ivoire Abidjan

De février 2021 à mai 2021

- Développement d'interfaces pour une application pour la gestion d'une microfinances
- Réalisation de reporting pour l'application pour la gestion d'une microfinances avec le logiciel Pentaho Report Desinger
- Méthode Agile

Développeur Backend et Blockchain / Orange Côte d'Ivoire Abidjan

De mars 2020 à octobre 2020

- Développement d'application interface programming (API)
- Méthode Agile
- Développement de smart contract (Solidity)
- Maintenance de code
- Développement d'une application décentralisée Blockchain pour la certification de Document
- Réalisation de nouvelle interface pour le site d'Orange Digital Academy

Compétences

Blockchain Ethereum

■ SOLIDITY, TRUFFLE, WEB3

Méthodes d'analyses

MERISE, UML, AGILE

Base de Données

MYSQL, MONGODB

Programmation Frontend

■ HTML, CSS, JAVASCRIPT, BOOTSTRAP, ANGULAR

Programmation Backend

 PHP (LARAVEL), JAVA (SPRING BOOT), PYTHON (FLASK), NODE JS (EXPRESS JS, NEST JS, ADONIS JS)

Langues

Français

Bien

Anglais

Moyen

Atouts

Réactif

Curieux

Capacité d'adaptation

Travail d'équipe

Centres d'intérêt

Voyage

Sport

Cuisine

f @Christian Akesse

in @Christian Akesse